臺灣高等法院交通事件裁定　　　　　　　　　　 九十三年度交抗字第一九一號
　　抗　告　人
　　即受處分人　甲○○
右抗告人因違反道路交通管理處罰條例案件，不服臺灣桃園地方法院中華民國九十三
年二月十六日裁定（原審案號：九十二年度交聲字第五四三號），提起抗告，本院裁
定如左：
    主  文
抗告駁回。
    理  由
一、按汽車行駛於高速公路或設站管制之道路，而不遵守管制之規定者，處汽車駕駛
    人新臺幣（下同）三千元以上六千元以下罰鍰；汽車駕駛人，駕駛汽車有違反本
    條例之行為，經交通勤務警察或依法令執行交通稽查任務人員制止時，不聽制止
    或拒絕停車接受稽查而逃逸者，除按各該條規定處罰外，處三千元以上六千元以
    下罰鍰，道路交通管理處罰條例第三十三條第一項、第六十條第一項定有明文。
    次按違反第三十三條、第六十條第一項者，各記違規點數一點，道路交通管理處
    罰條例第第六十三條第一項第一款規定甚明。
二、原裁定認本件抗告人即受處分人甲○○有於民國九十二年十月五日十六時三十分
    許，駕駛車牌號碼ＯＥ—七００七號自用小客車，行經國道一號高速公路南下一
    一一點七公里處，經員警攔停舉發「雷測行速一二０公里，限速一００公里，超
    速二十公里」、「經警攔車不停，加速離去至（南下）一二四點七公里始攔停（
    不服稽查取締）」之違規事實，除據證人即舉發本件違規之警員羅光全結證稱屬
    實外（見原審卷第十八、十九頁），參以異議人亦不否認警車一直跟在伊車輛右
    側，並曾嘗試靠近伊車，好像在逼車，另看見警員拿東西在警車內揮舞等情以觀
    （見原審卷第十八、二０頁），異議人自當知悉警員係在攔停其所駕駛之車輛，
    其故不停車接受稽查之事實至為明確，不得僅以警員未能及時照相採證，即認異
    議人當時並無交通違規之事實；異議人辯稱「不知道警員在攔伊車及伊當天駕駛
    車輛行駛於高速公路南下內線車道並無超速，若有超速，也應該有拍攝超速之照
    片，且當天伊行駛在高速公路上，不知警察為何要開車突然併行在伊右側，伊本
    來想要停車，但因車速在九十公里以上，慮及停車恐有危險始作罷，是後來又來
    了一輛警車在伊車前面，二車包圍下才停車，伊並沒有舉發單上所稱不服攔停而
    逃逸。另伊下車後警員即拿槍對準伊及乘客，並態度惡劣直逼伊拿出駕駛執照」
    云云（見原審卷第十八頁），顯係卸責之詞，並不足採。原處分核無不當，認異
    議人聲明異議為無理由，予以駁回。
三、抗告人以依證人即警員羅光全之說法，若不是警員素質差，教育訓練不夠，即是
    有說謊做偽證之可能，對原裁定聲明不服提起抗告。經查：(一)警員羅光全於原審
    訊問時就因抗告人超速，直接開車攔截，且跟在抗告人右側，用指揮棒和警報器
    示意往外側路肩停，抗告人不停車仍繼續行駛，有以麥克風向抗告人廣播，要他
    往路肩停車，抗告人仍未向外側停靠，一直攔查到一二三公里（造橋）附近，小
    隊長聽到無線電知攔不住抗告人，主動駕駛巡邏警車過來協助攔查等語，證述綦
    詳。按警員於高速公路攔停超速車輛，除需達成任務外，尚需兼顧行車及駕駛人
    之安全，抗告人一直未依指示停車，致令執行攔停之過程無法即時順利完成，應
    係未免違規車輛發生危險所致，豈能因之謂警員素質差、教育訓練不夠。(二)證人
    即舉發警員羅光全乃依法執行交通勤務之公務員，其執行公權力時，除有證據證
    明其有違法情事或其品性有顯然之瑕疵外，原則上應推定其行為係真正且可信；
    又其與抗告人素無仇隙，應無故入抗告人有上揭違規事實之必要，且其於原審訊
    問時，並供前具結，擔負如為虛偽證言當受刑法偽證重罪處罰之危險，所為證言
    應認可信。原審就此已詳為論述，並認不得以警員未能及時照相採證，即認抗告
    人無交通違規之事實。抗告人空言並未在國道一號高速公路南下一一一點七公里
    處超速行駛及並無不服稽查取締逃逸行駛之行為，警員有說謊及偽證之可能，提
    起抗告，且未能舉證證明警員有何違法執行取締任務之事實，本院復查無該員警
    有何故入人罪或違法失職之品性瑕疵行為，難認抗告人之辯解為可採。
四、綜上所述，抗告人於國道一號高速公路南向一一一點七公里處，超速行駛及不服
    稽查取締之違規事實應堪以認定。原審因認原處分機關依道路交通管理條例第三
    十三條第一項、第六十條第一項、第六十三條第一項第一款，分別裁罰抗告人三
    千元之罰鍰並各記違規點數一點，共計罰鍰六千元，記違規點數二點，並無不當
    ，而駁回抗告人於原審之異議，揆諸前揭說明，抗告人之抗告為無理由，應予駁
    回。
據上論結，應依道路交通案件處理辦法第二十六條，刑事訴訟法第四百十二條，裁定
如主文。
中　　　華　　　民　　　國　　九十三　　年　　　三　　　月　　 十二 　　日
                              臺灣高等法院交通法庭
                                  審判長法  官  葉　騰　瑞
                                        法  官  莊　明　彰
                                        法  官  劉　壽　嵩
右正本證明與原本無異。
不得再抗告。
                                        書記官  廖　婷　璇
中　　　華　　　民　　　國　　九十三　　年　　　三　　　月　　 十六 　　日
